臺灣臺南地方法院柳營簡易庭民事判決
111年度營小字第174號
原      告  王凱平  
被      告  王俊忠  

上列當事人間請求侵權行為損害賠償事件，經本院柳營簡易庭於
民國111年3月29日言詞辯論終結，判決如下：
    主      文
一、被告應給付原告新臺幣11,985元。
二、訴訟費用新臺幣1,000元由被告負擔。
三、本判決得假執行。
    事實及理由
一、原告起訴主張：被告於民國106年1月9日將其開立如附表所
    示帳戶之存摺、提款卡提供予詐騙集團使用，原告嗣於106
    年1月11日接獲該詐騙集團之電話，該集團成員佯稱原告之
    網路交易設定扣款有誤，為防扣款須操作自動櫃員機取消設
    定，致原告陷於錯誤，轉帳新臺幣（下同）11,985元至被告
    如附表所示編號2之帳戶(下稱系爭帳戶)，致原告受有上開
    損害。爰依侵權行為法律關係請求被告負損害賠償責任等語
    。並聲明：如主文第1項所示。
二、被告則以：被告交付系爭帳戶係因詐騙集團佯稱可代為申辦
    貸款，被告亦為受害者。並聲明：原告之訴駁回。
三、得心證之理由：
(一)因故意或過失，不法侵害他人之權利者，負損害賠償責任；
    故意以背於善良風俗之方法，加損害於他人者亦同；違反保
    護他人之法律，致生損害於他人者，負賠償責任；但能證明
    其行為無過失者，不在此限；數人共同不法侵害他人之權利
    者，連帶負損害賠償責任。不能知其中孰為加害人者亦同；
    造意人及幫助人，視為共同行為人，民法第184條、第185條
    分別定有明文。又民事上之共同侵權行為與刑事上之共同正
    犯，其構成要件並不完全相同，共同侵權行為人間不以有意
    思聯絡為必要，數人不法侵害他人之權利，苟各行為人之不
    法行為，均為其所生損害之共同原因，即所謂行為關連共同
    ，亦足成立共同侵權行為。
(二)原告主張被告交付系爭帳戶之存摺、提款卡予詐騙集團，詐
    騙集團以電話向原告施詐，致原告將前開金額匯入系爭帳戶
    而受有11,985元損害等情，為被告所不爭執，惟被告抗辯其
    係遭詐騙集團所騙始提供帳戶，其亦為被害人等語。然金融
    帳戶為個人之理財工具，一般民眾皆可自由申請開設金融帳
    戶，並無任何特殊之限制，且得同時在不同金融機構申請多
    數存款帳戶使用，而金融帳戶、提款卡僅為存提款之用，本
    身要無何經濟價值，無法作為借款或徵信之目的使用，衡諸
    一般常情，金融帳戶、提款卡事關個人財產權益之保障，其
    專有性甚高，除非本人或與本人親密關係者，難認有何理由
    可自由流通使用，一般人均應有妥為保管及防止他人任意使
    用之認識，且該等專有物品如落入不明人士手中，而未加以
    闡明正常用途，極易被利用為與財產犯罪有關之犯罪工具，
    此為一般人依通常生活認知所易於體察之常識。而有犯罪意
    圖者，非有正當理由，竟徵求他人提供帳戶之提款卡、密碼
    ，客觀上可預見其目的，係供為某筆資金之存入後再行領出
    之用，且該筆資金之存入及提領過程係有意隱瞞其流程及行
    為人身分曝光之用意，一般人本於一般認知能力均易於瞭解
    。況利用他人帳戶從事詐欺犯行，早為傳播媒體廣為報導，
    政府機關及各金融機構亦不斷呼籲民眾應謹慎控管己有帳戶
    ，且勿出賣或交付個人帳戶，以免淪為詐騙者之幫助工具。
    被告為成熟思慮之成年人，亦具有一定社會經驗，應有注意
    能力而得妥適管理系爭帳戶，然被告卻僅因詐騙集團向其宣
    稱能代為辦理貸款，即輕易採信詐騙集團之說詞，貿然將系
    爭帳戶交付，難認已盡妥適管理自身帳戶之義務，被告具有
    過失，堪予認定。從而，原告依侵權行為法律關係請求被告
    給付11,985元，為有理由，應予准許。
四、綜上所述，原告依侵權行為法律關係請求被告給付11,985元
    ，為有理由，應予准許。又本件係就民事訴訟法第436條之8
    第1項規定之小額訴訟事件所為被告敗訴之判決，依民事訴
    訟法第436條之20之規定，應依職權宣告假執行。
五、按訴訟費用，由敗訴之當事人負擔；法院為訴訟費用之裁判
    時，應確定其費用額，民事訴訟法第78條、第436條之19第1
    項分別定有明文。經核本件訴訟費用為1,000元（即第一審
    裁判費），依上開規定，自應由敗訴之被告負擔，爰確定訴
    訟費用負擔如主文第2項所示。
六、據上論結，本件原告之訴為有理由，依民事訴訟法第436條
    之23、第436條第2項、第78條、第436條之19第1項、第436
    條之20，判決如主文。
中　　華　　民　　國　　111 　年　　4 　　月　　12　　日
                  臺灣臺南地方法院柳營簡易庭
                              法      官  陳  協  奇
以上正本係照原本作成。
如不服本判決，應於送達後20日內，向本院提出上訴狀並表明上
訴理由（依民事訴訟法第436條之24第2項之規定，對於小額程序
之第一審判決提起上訴，非以其違背法令為理由，不得為之），
如於本判決宣示後送達前提起上訴者，應於判決送達後20日內補
提上訴理由書（須附繕本）。且上訴狀內應記載表明（一）原判
決所違背之法令及其具體內容。（二）依訴訟資料可認為原判決
有違背法令之具體事實。 
中　　華　　民　　國　　111 　年　　4 　　月　　12　　日
                              書　記　官  黃  玉  真  　　　　　　　　　　　　　　
附表：  編號 被告銀行帳戶 1 國泰世華商業銀行帳號： 000-000000000000 2 台灣土地銀行帳號： 000-000000000000 3 華南商業銀行帳號： 000-000000000000